臺灣高等法院刑事判決　　　　　　　　94年度上易字第1735號
上　訴　人
即　被　告　甲○○
　　　　　　　　　　（另案於臺灣基隆監獄基隆分監執行中）
上列上訴人因違反毒品危害防制條例案件，不服臺灣基隆地方法
院94年度易字第324號，中華民國94年7月25日第一審判決（起訴
案號：臺灣基隆地方法院檢察署94年度毒偵字第1867號），提起
上訴，本院判決如下：
    主  文
上訴駁回。
    事  實
一、甲○○前因施用毒品案件，先後2次經裁定送觀察、勒戒後
    ，均認無繼續施用毒品之傾向，分別由台灣基隆地方法院（
    以下簡稱基隆地院）以87年度簡上字第24號為免刑判決及基
    隆地方法院檢察署（以下簡稱基隆地檢署）檢察官以88年度
    偵字第1145號為不起訴處分確定，復因施用毒品經裁定強制
    戒治，自民國89年6月12日執行強制戒治，嗣經裁定停止戒
    治處分，復經撤銷停止戒治，並於90年6月5日入監執行強制
    戒治，於同年12月8日戒治期滿。又因施用毒品案件先後2次
    均判處有期徒刑6月，如易科罰金以銀元3百元折算1日，於
    91年3月10日徒刑執行完畢。詎其仍不知悔改，於強制戒治
    執行完畢後5年以內，復基於施用第二級毒品安非他命之概
    括犯意，自94年7月1日之某時起至同年月4日晚間10時，在
    基隆市○○街58號2樓之租屋處，連續施用第二級毒品安非
    他命多次，迄94年7月5日下午5時20分許，為警在其上開租
    屋處查獲，並扣得安非他命6包（毛重4.6公克）及吸食器1
    組。
二、案經基隆市警察局第四分局報請臺灣基隆地方法院檢察署檢
    察官偵查起訴。
    理  由
一、訊之上訴人即被告甲○○坦承上開犯行，且被告經警查獲後
    所採集之尿液檢體，送驗結果均呈甲基安非他命陽性反應，
    有台灣尖端先進生技醫藥股份有限公司濫用藥物檢驗報告在
    卷可稽（偵查卷第43頁）。按甲基安非他命經口服投與後約
    70%於24小時內自尿中排出，約90%於96小時內自尿中排出，
    由於甲基安非他命成分之檢出與其投與方式、投與量、個人
    體質、採尿時間與檢測儀器之精密度等諸多因素有關，因此
    僅憑尿液中呈安非他命陽性反應，並無法確實推算吸食時間
    距採集時間之長短，惟依上述資料推斷，最長可能不會超過
    4日，業經行政院衛生署藥物食品檢驗局81年2月8日（81 ）
    藥檢一字第001156號函示明確。被告於94年7月5日為警查獲
    ，於同日17時50分許，所採尿液經送驗結果，既有安非他命
    類之陽性反應，足見其最後於94年7月5日採尿前之96小時內
    之某時點（扣除查獲至採尿之時間）確有施用安非他命之事
    實。此外被告經查扣之安非他命6包（毛重4.6公克），呈安
    非他命陽性反應，亦有基隆市警察局第四分局查獲毒品危害
    防制條例毒品初步鑑驗報告書在卷可按，復有被告所有供施
    用安非他命之吸食器1組扣案可證，核與被告自白施用第二
    級毒品安非他命之犯行相符。又被告前因施用毒品案件，先
    後二次經觀察、勒戒後，均認無繼續施用毒品之傾向，經基
    隆地院為免刑判決及基隆地檢署檢察官為不起訴處分確定。
    復因施用毒品案件，經基隆地院裁定送強制戒治，並於90年
    12月8日戒治期滿，有本院被告全國前案紀錄表在可按，被
    告於強制戒治執行完畢後，5年以內再犯施用第二級毒品安
    非他命犯行洵堪認定，應予依法論科。
二、按安非他命係毒品危害防制條例第2條第2項第2款所定之第
    二級毒品，不得非法施用，核被告所為，係犯毒品危害防制
    條例第10條第2項之施用第二級毒品罪。被告施用第二級毒
    品安非他命前後持有第二級毒品安非他命之低度行為，應為
    其施用第二級毒品安非他命之高度行為所吸收，不另論罪。
    被告先後多次施用第二級毒品安非他命之行為，時間緊接，
    犯罪構成要件相同，顯係基於概括之犯意反覆為之，應論以
    連續犯一罪，並依法加重其刑。又查被告有事實欄所載之犯
    罪科刑及執行紀錄，有本院被告全國前案紀錄表附卷可考，
    其於91年3月10日有期徒刑執行完畢後，於5年內再犯本件有
    期徒刑之罪，為累犯，依刑法第47條之規定，遞予加重其刑
    。雖被告辯稱其供出毒品來源因而破獲，認得依毒品危害防
    制條例第17條之規定減刑云云。惟查，被告於本案查獲時供
    述其毒品係向綽號「阿龍」購買，不知「阿龍」之真實姓名
    、年籍，沒有聯絡方法，有被告之警訊筆錄可稽（偵查卷第
    9 頁），被告並未供出毒品來源。嗣被告於本院審理時供述
    其被警查獲後有供出毒品來源係徐子賓即綽號「阿龍」，徐
    子賓並遭警查獲。惟查徐子賓於94年8月3日經警於基隆市○
    ○路58號3樓家中查獲，經檢察官偵查結果，僅起訴徐子賓
    涉嫌施用第二級毒品，並未起訴其涉嫌轉讓或販賣毒品犯行
    ，有基隆地檢署94年度毒偵字第2118號徐子賓之起訴書可參
    ，是尚難認被告合於毒品危害防制條例第17條之減刑規定。
三、原審以被告事證明確，適用刑事訴訟法第299條第1項前段、
    毒品危害防制條例第10條第2項、刑法第11條前段、第56條
    、第47條，量處有期徒刑7月，並將扣案之第二級毒品安非
    他命6包（毛重4.6公克）其內之安非他命，依毒品危害防制
    條例第18條第1項前段規定，宣告沒收銷燬。另扣案包裝上
    開安非他命之包裝袋6個、吸食器1組，認係被告所有，供施
    用毒品之物，依刑法第38條第1項第2款規定宣告沒收，經核
    認事用法及量刑，均無不合。被告執詞及原審量刑過重提起
    上訴，為無理由，應予駁回。
據上論斷，應依刑事訴訟法第368條，判決如主文。
本案經檢察官柯麗鈴到庭執行職務。
中　　華　　民　　國　　94　　年　　11　　月　　29　　日
　　　　　　　　　刑事第十六庭  審判長法　官  曾德水
　　　　　　　　　　　　　　　　　    法　官  范清銘
　　　　　　　 　 　　　　　　　　　　法　官  杜惠錦
以上正本證明與原本無異。
不得上訴。
                                      書記官  楊秋鈴
中　　華　　民　　國　　94　　年　　11　　月　　29　　日
附錄：本案論罪科刑法條全文
毒品危害防制條例第10條第2項
施用第 2 級毒品者，處三年以下有期徒刑。
